臺北高等行政法院判決
　　　　　　　　　　　　　　　　　　 94年度訴字第00176號
　　　　　　　　　　　　　　　.
原　　　告　協嶸商事有限公司
代　表　人　甲○○（董事）
訴訟代理人　張名賢律師
被　　　告　財政部基隆關稅局
代　表　人　李榮達（局長）
訴訟代理人　丙○○
　　　　　　乙○○
　　　　　　丁○○
上列當事人間因進口貨物核定完稅價格事件，原告不服財政部中
華民國93年11月15日台財訴字第09300490000號訴願決定， 提起
行政訴訟。本院判決如下︰
    主  文
原告之訴駁回。
訴訟費用由原告負擔。
    事  實
壹、事實概要：
    緣原告於民國（以下同）91年8月23日及同年9月27日向被告
    報運進口澳洲產製冷凍牛肉及牛雜計2批（報單號碼：第AW/
    BC/91/W896/0622號及第AW/91/5273/0051號），其中來貨第
    1批之第1項、第2批之第1項至第3項來貨為FROZEN BEEF HO-
    NEYCOMB TRIPE LP，原申報價格CFR USD 0.4/LBR，另第2批
    之第4項來貨為BEEF LEG BONES，原申報價格CFR USD 0.1/L
    BR，經被告依行為時（以下同） 關稅法第14條第1項規定，
    按原告應申報之事項，先行徵稅驗放，事後再加審查。嗣經
    財政部關稅總局驗估處（以下簡稱驗估處）查價結果，FRO-
    ZEN BEEF HONEYCOMB TRIPE LP改按CFR USD 0.6/LBR核估，
    BEEF LEG BONES改按CFR USD 0.16/LBR核估，被告乃據以增
    估補稅計新臺幣（以下同）82,269元。原告不服，申請復查
    ，未獲變更，訴經財政部93年4月16日台財訴字第093007166
    號訴願決定，將原處分（復查決定）撤銷，著由被告另為處
    分。案經被告重核復查結果，第1批之第1項、第2批之第1項
    至第3項FROZEN BEEF HONEYCOMB TRIPE LP 撤銷原依關稅法
    第31條規定核估之價格，改依關稅法第28條規定按 CFR USD
    0.6/LBR核估；第2批之第4項BEEF LEG BONES 仍維持原核估
    價格，原告仍不服，提起訴願，遭駁回後，遂向本院提起行
    政訴訟。
貳、兩造聲明：
一、原告聲明：求為判決訴願決定及原處分均撤銷。
二、被告聲明：求為判決駁回原告之訴。
、兩造爭點：
    被告就系爭第1批之第1項、第2批之第1項至第3項來貨FROZ-
    EN BEEF HONEYCOMB TRIPE LP撤銷原依關稅法第31條規定核
    估之價格，改依關稅法第28條規定按CFR USD 0.6/LBR 核估
    ；第2批之第4項來貨BEEF LEG BONES仍維持原核估價格，是
    否違法？
一、原告陳述：
１、按訴願決定確定後，就其事件有拘束各關係機關之效力，訴
    願法第95條定有明文，本件原處分有違系爭法律規定之違法
    ，訴願決定亦有恣意之違法：
(1)、本件原訴願決定（台財訴字第0930007166號訴願決定書，以
    下稱「第一次訴願決定」）撤銷原處分之理由係「依關稅法
    第25條第5項規定， 納稅義務人提出文件或說明，海關仍有
    合理懷疑者，始得視為無法依規定核估其完稅價格。是本件
    訴願人既已提示付款單據及商業發票等文件證明其進口報價
    屬實，原處分機關仍執認訴願人進口報價偏低，逕依關稅法
    第31條第1項規定按驗估處查價予以增估補稅， 是否妥適，
    核非無重行審酌之餘地」。
(2)、系爭「第一次訴願決定」係確定之訴願決定，按諸上揭規定
    ，自有拘束被告關之效力。
(3)、系爭「第一次訴願決定」係指摘被告不依原告申報價格核課
    違法。並非同意被告依職權核定，而指摘核定不當。核被告
    自應遵第一次訴願決定意旨，依原告申報價格核課，縱不依
    原告申報價格核課，則原處分亦應就不依原告申報價格核課
    之理由詳為舉證說明，惟原處分卻無理由，訴願決定亦未受
    「第一次訴願決定」之拘束，翻異「第一次訴願決定」之認
    定，有違上揭法律規定，且有恣意之違法。
２、卷證：
    原告提出之證據：進口報單、商業發票、賣匯水單、保險單
    、國內銷售價格之證明（即統一發票）。
    被告提出之證據：進口報單、及據稱之查價結果。
    註：以上兩造之報單均無品質之記載。
３、本件相關之法律規定：
    關稅法第25條第1項及第27條以下至第31條規定， 核定完稅
    價格之標準：
　　原則：應以「交易價格」為計算依據。
    例外：於不能依據交易價格核定時，則授權海關依職權核定
    。
　　而關稅法將「第25條第5項」 規定為不能依據交易價格核定
    之法定事由。
    關稅法施行細則第13條規定：海關對於依本法第25條第 5項
    規定由納稅義務人提出之帳簿單證仍有合理懷疑，應向納稅
    義務人說明懷疑之理由，並給予納稅義務人合理申辯之機會
    。
４、處分理由：
    被告首先以原告申報之價格偏低，經命原告提出交易文件證
    明後，仍執認為偏低，認有不能依交易價格核定之法定事由
    （其合理懷疑即原告申報之價格與他人申報之價格相較偏低
    ），排除依交易價格核定之法律適用（第25條第5項）， 並
    進而依職權核定，因之，原告所爭執者即為以下諸點：
５、兩造不爭執：
(1)、系爭牛雜等貨物非規格化產品，無統一之價格，不同品質之
    貨物有不同之價格。
(2)、報單均無品質之記載，亦從未有人記載其品質。
６、原告之爭執（舉證及說明列於下第７點）：
(1)、第一階段（被告排除依關稅法第25條依交易價格核定之部分
    ）：
、被告提出之報單均無品質記載，其價格偏高（實務上屢有高
    報進口牛雜價格受罰之情形，此可由詢問被告可知），退步
    言之，設若推定系爭報單價格真正，則該價格必為高等或中
    等牛雜之價格（因兩造提出之報單均無品質之記載，惟原告
    針對特定貨物卻有確實之交易文件可查，被告則無）。
、被告稱，查得之價格，並未就具體貨物確實查價，其「查價
    結果」僅為同業間之傳聞。
、關稅法第25條第5項規定之「合理懷疑」之要件，並未排除
    證據法則之適用（即未排除行政程序法第43條之適用），「
    合理懷疑」仍需依證據證明，於本件，原告提出交易文件證
    明後，被告再懷疑之事實均無證據證明，不合於關稅法第25
    條第5項規定之情形。
、被告未遵循關稅法施行細則第13條規定，告知合理懷疑之理
    由。
、被告要求原告於報單上記載品質完全無法令依據，且為期待
    不可能，不得依此為處分理由。
(2)、第二階段　依關稅法第28條核定之部分（按此部分需確實證
    明，無合理懷疑之問題）：
、處分理由係以查價結果為認定類似貨物價格之依據。
、被告未就構成要件「類似貨物」價格、品質舉證。
７、原告對於上開爭點之舉證或理由（對於上開爭點之說明）：
(1)、第一階段　排除依交易價格核定之部分：
、被告所舉證之報單價格偏高：
I、實務上仍有高報進口牛雜價格而受處罰之情形，此可由詢問
    被告可知。
II、原告有五項證據足以證明申報之交易價格真實：報單、商業
    發票、賣匯水單、保險單、國內銷售價格之證明（即統一發
    票）。
III、反觀被告稱之交易價格，僅有進口報單為證，除此之外，並
    無任何交易文件可查。
、被告稱，查得之價格，並未就具體貨物確實查價，其「查價
    結果」僅為同業間之傳聞。蓋同一出口廠商出品之最高品質
    貨物之價格為何？最低品質之貨物價格為何？被告均未證明
    ，且均無交易文件等客觀證據可查。
、關稅法第25條第5項規定之海關之「合理懷疑」， 並未排除
    證據法則之適用，亦即「合理懷疑」係不確定法律概念，係
    構成要件之一部，應依證據認定之。本件起因報單所載之價
    格差異，被告因而懷疑真實性，於是命原告舉證，經原告提
    出交易文件證明後，被告再懷疑之事實均未證明，自非合理
    之懷疑。被告自始至終僅以報單為證，縱使原告已針對特定
    貨物提出交易文件證明交易價格屬實，被告仍固執報單為證
    ，無任何證據即謂原告申報價格偏低。
、被告違反關稅法施行細則第13條之規定之程序，未向納稅義
    務人說明懷疑之理由，並給予納稅義務人合理申辯之機會，
    原告於復查、訴願時均已提出交易文件證明確實之交易價格
    ，惟被告迄未告知懷疑之理由，僅以原告申報價格與他人相
    較偏低，為合理懷疑。
、按從來數十年之交易習慣牛雜從無記載品質者，此有被告所
    舉之報單為證，報單上關於品質之制式格式係供他種貨物申
    報之用，非供牛雜進口申報用。被告要求原告申報牛雜品質
    ，完全無法律依據，且為期待不可能，因之不得據此為不利
    原告之認定，此違反行政程序法之誠信原則。
(2)、第二階段　職權核定之部分
    被告未就類似貨物之價格、品質舉證：
、所稱「類似貨物」，其最高品質之價格，及最低品質之貨物
    價格，均無舉證（按被告所舉報單均無品質記載）。
、處分理由謂之「查價結果」僅為傳聞，其無任何關於品質及
    交易條件之證據，亦無任何交易文件可查，至多僅為同業間
    之傳聞。且同業間之交易價格為同業間之機密，交易條件不
    同，當然有不同之交易價格。
、被告稱，查得之價格，並未就具體貨物確實查價，其「查價
    結果」僅為同業間之傳聞。蓋同一出口廠商出品之最高品質
    貨物之價格為何？最低品質之貨物價格為何？被告均未證明
    ，且均無交易文件等客觀證據可查。
８、綜上所述，被告比較報單，認為原告申報價格偏低，經原告
    提出交易文件就具體特定貨物證明後，被告在無證據證明原
    告提出之交易文件不實之情形下，仍執認原告申報價格偏低
    為合理懷疑，惟其懷疑之事實均未舉證，違反證據法則。再
    者，依職權核定價格之部分，亦應確實證明類似貨物之價格
    卻未確實舉證，所舉之查價結果亦僅為傳聞，均不足為適用
    法律之依據。為此，請判決如原告訴之聲明。
二、被告陳述：
１、按「為加速進口貨物通關，海關得按納稅義務人應申報之事
    項，先行徵稅驗放，事後再加審查；…如有應退應補稅款者
    ，應於貨物放行之翌日起六個月內，通知納稅義務人，逾期
    視為業經核定。」為關稅法第14條第1項所明定。 次按「從
    價課徵關稅之進口貨物，其完稅價格以該進口貨物之交易價
    格作為計算根據。」、「進口貨物之完稅價格，不合於第25
    條、第27條之規定核定者，海關得按該貨物出口時或出口前
    後銷售至中華民國之類似貨物之交易價格核定之。」、「進
    口貨物之完稅價格，不合於第25條、第27條、第28條、第29
    條及第30條規定核定者，海關得依據查得之資料，以合理方
    法核定之。」亦分別為關稅法第25條第1項、第28條第1項及
    第31條第1項所明定。 本案原核定價格既經驗估處重新審酌
    複核結果， 第1批之第1項、第2批之第1至3項 FROZEN BEEF
    HONEYCOMB TRIPE LP，與類似貨物交易價格相較明顯偏低，
    故無關稅法第25條規定之適用；又查無同法第27條規定之有
    關資料可資引用，乃依同法第28條之規定，參據相同期間類
    似貨物交易價格按CFR USD 0.6/LBR改估， 另第2批之第4項
    BEEF LEG BONES與相同期間類似貨物交易價格CFR USD 0.38
    /KGM（約折合CFR USD 0.17/LBR）相較，原依同法第31條之
    規定，依據查得之資料以合理方法核定之價格（CFR USD 0.
    16/LBR）並未偏高，仍維持原核定價格，於法洵無不合。
２、原告訴稱：「牛隻係屬活體動物，本身之價格即因牛隻大小
    、肥瘦、品種等有不同之價格，又牛蜂巢肚價格之高低，更
    需視其新鮮度、工廠處理過程乾淨程序、大小規格、切割有
    無正確、有無傷害、有無破損有關。這種產品並非能量產，
    …故規格好壞、新鮮度、清潔度、購買日（非裝船日）之價
    格隨時變化…高級品用於高消費客人使用，不是高級品只能
    用於一般低消費客人…」乙節，僅在敘述說明可能影響來貨
    價格之因素，並非系爭貨物之特有情況，本案進口報單原申
    報並無影響品質之任何記載，原告事後憑空聲稱系爭貨物屬
    低級品並非高級品，顯係辯詞，並非事實，殊無足採。
３、原告之聲請調查證據狀稱：「為鈞院進口貨物核定完稅價格
    事件，聲請調查證據事：…請求詢問被告1.合理行情價格決
    定之流程…」被告說明：因本案訴願時來貨牛蜂巢肚已依關
    稅法第28條改按類似貨物價格核估，非用合理行情價格核估
    。而牛骨雖依關稅法第31條核估，惟經查類似貨物申報之價
    格均在CFR USD 0.38/KGM（≒USD 0.172/LBR）～CFR USD 0
    .18/LBR 之間，原核估之價格並未偏高，足證本案原核估價
    格合理妥當。
４、原告之聲請調查證據狀稱：「理由被告認定合理行情價格，
    僅有報單為據，為該等報單均無品質記載。…法律爭點(1)關
    稅法第25條第 5項之『合理懷疑』規定，並未排除證據法則
    之適用，…『合理懷疑』之事實，仍需依證據證明之…3.基
    於以上說明(1)請求詢問被告，原告提出證據證明後，有何證
    據證明原告提出之證據不實？(2)請求被告提出其主張『合理
    懷疑』之事實。(3)請求被告就其主張『合理懷疑』之事實舉
    證。」被告說明：本案原告於復查及訴願期間雖提出匯款水
    單等資料文件，所載之價格雖與其申報之價格相當，惟來貨
    牛蜂巢肚原申報之價格為CFR USD 0.4/LBR， 海關核定價格
    為CFR USD 0.6/LBR，二者相距33%，牛骨原申報之價格為CF
    R USD 0.1/LBR， 海關核定價格為CFR USD 0.16/LBR二者相
    距37%，按關稅法第25條第5項規定：「海關對納稅義務人提
    出之交易條件或其內容之真實性或正確性存疑，納稅義務人
    未提出說明或提出說明後，海關仍有合理懷疑者，視為無法
    按本條規定核估其完稅價格。」故本案仍無法按關稅法第25
    條之規定核估（均已在復查或訴願期間說明之）；又因本案
    貨物均非屬規格化產品，故查無關稅法第27條「同樣貨物」
    規定之資料；本案來貨牛蜂巢肚乃均按關稅法第28條之規定
    按類似貨物之價格核估，洵無不合。又本案查價結果係按類
    似貨物之中等品質且採較低價格核估（牛蜂巢肚類似貨物申
    報之價格均在CFR USD 0.6/LBR～0.77/LBR之間， 牛骨申報
    之價格均在CFR USD 0.38/KGM（≒USD 0.172/LBR）～CFR U
    SD 0.18/LBR之間， 足證本案原核估價格合理妥當。按核價
    係依據一般品質之類似貨物價格核估，原告認為品質有差異
    時應在海關進口報單第（28）欄位申報，而經查本案進口報
    單並未有影響品質之任何記載；又冷凍生鮮產品之價格常隨
    季節變動，且不同產品價格應為有異，然經查原告91年間系
    爭貨物牛蜂巢肚申報之價格均為CFR USD 0.4/LBR， 顯然不
    合常理；按關稅法第28條第2項規定： 「前項所稱類似貨物
    ，指與該進口貨物雖非完全相同，但其生產國別及功能相同
    ，特性及組織原材料相似，且在交易上可互為替代者。」故
    類似貨物之定義上述條文已有明定，若原告進口貨物品質較
    差，就應依規定申報，否則就視同一般品質認定。
５、原告另稱：「請求被告就如何適用關稅法第27條之規定，說
    明並舉證。」被告說明：經查係原告誤植，應為關稅法第28
    條「類似貨物」規定之適用，理由詳上述說明。
６、綜上所述，被告所核定之完稅價格及所為之復查決定，認事
    用法，洵無不合，原告之訴，顯無理由，爰請判決如被告答
    辯之聲明。
    理  由
一、按「為加速進口貨物通關，海關得按納稅義務人申報之稅則
    號別及完稅價格，先行徵稅驗放，事後再加審查；如有應退
    應補稅款者，應於貨物放行後六個月內，通知納稅義務人，
    逾期視為業經核定。」、「從價課徵關稅之進口貨物，其完
    稅價格，以該進口貨物之交易價格作為計算根據。」、「進
    口貨物之完稅價格，不合於第25條之規定核定者，海關得按
    該貨物出口時或出口前、後銷售至中華民國之同樣貨物之交
    易價格核定之。」、「進口貨物之完稅價格，不合於第25條
    、第27條之規定核定者，海關得按該貨物出口時或出口前、
    後銷售至中華民國之類似貨物之交易價格核定之。」、「進
    口貨物之完稅價格，不合於第25條、第27條、第28條之規定
    核定者，海關得按國內銷售價格核定之。」、「進口貨物之
    完稅價格，不合於第25條、第27條、第28條及第29條之規定
    核定者，海關得按計算價格核定之。」及「進口貨物之完稅
    價格不合於第25條、第27條、第28條、第29條及第30條之規
    定核定者，海關得依據查得之資料，以合理方法核定之。」
    分別為關稅法第14條、第25條第1項、第27條第1項前段、第
    28條第1項前段、第29條第1項、第30條第1項及第31條第1項
    所明定。
二、本件原告於91年8月23日及同年9月27日向被告報運進口澳洲
    產製冷凍牛肉及牛雜計2批（報單號碼：第AW/BC/91/W896/0
    622號及第AW/91/5273/0051號），其中來貨第1批之第1項、
    第2批之第1項至第3項來貨為FROZEN BEEF HONEYCOMB TRIPE
    LP，原申報價格 CFR USD 0.4/LBR，另第2批之第4項來貨為
    BEEF LEG BONES，原申報價格CFR USD 0.1/L BR，經被告依
    關稅法第14條第1項規定， 按原告應申報之事項，先行徵稅
    驗放，事後再加審查。嗣經驗估處查價結果， FROZEN BEEF
    HONEYCOMB TRIPE LP改按 CFR USD 0.6/LBR核估，BEEF LEG
    BONES改按 CFR USD 0.16/LBR核估，被告乃據以增估補稅計
    82,269元。原告不服，主張其進口前揭貨物，均依關稅法第
    25條第1項、第2項規定，按實際交易價格作為計算基礎，並
    依規定從實申報云云，申經被告復查決定略以，本二案原申
    報價格與驗估處查得合理行情價格相較偏低甚多，基於合理
    之懷疑，無法按關稅法第25條規定核估其完稅價格，又查無
    關稅法第27條至第30條規定有關資料可資引用，乃按關稅法
    第31條規定，按驗估處查得合理行情價格核估，於法洵無不
    合。嗣驗估處再查得相同期間進口類似貨物（國外出口日期
    為91年8月30日，本二案國外出口日期各為同年8月6日及9月
    10日，相距均未逾一個月） 之交易價格為CFR USD 0.6/LBR
    ，與原核定價格相同，足證原核定價格均合理允當等由，駁
    回其復查之申請。原告仍表不服，訴經財政部93年 4月16日
    台財訴字第093007166號訴願決定以， 查進口貨物完稅價格
    ，依首揭關稅法第25條第1項規定， 以該進口貨物之交易價
    格作為根據。而如進口報價不合交易價格者，始得依序按同
    法第27條第1項、第28條第1項、第29條第1項、第30條第1項
    及第31條第1項規定， 核定其完稅價格。本件原告報運進口
    澳洲產製冷凍牛肉及牛雜計二批，其中來貨FROZEN BEEF H-
    ONEYCOMB TRIPE LP原申報價格 CFR USD 0.4/LBR，另 BEEF
    LEG BONES原申報價格CFR USD 0.1/LBR，經核與原告所提示
    國外銷貨人MIDFIELD MEAT INTERNATIONAL PTY LTD及G & J
    HINES PTY LTD 開立之商業發票影本所載各項單價一致，且
    查訴願時原告所提示91年8月16日及91年9月20日華南銀行賣
    匯水單影本， 其二筆匯款金額美金19,679.22元及9,084.20
    元，以及匯款對象亦均與上開商業發票吻合。依關稅法第25
    條第5項規定， 納稅義務人提出文件或說明，海關仍有合理
    懷疑者，始得視為無法依規定核估其完稅價格。是本件原告
    既已提示付款單據及商業發票等文件證明其進口報價屬實，
    被告仍執認原告進口報價偏低， 逕依關稅法第31條第1項規
    定按驗估處查價予以增估補稅，是否妥適，核非無重行審酌
    之餘地，將原處分（復查決定）撤銷，著由被告另為處分。
    案經被告重核復查結果，第1批之第1項、第2批之第1項至第
    3項 FROZEN BEEF HONEYCOMB TRIPE LP與類似貨物交易價格
    相較明顯偏低，故無關稅法第25條規定之適用；又查無關稅
    法第27條規定之有關資料可資引用，乃依關稅法第28條之規
    定，參據相同期間類似貨物交易價格按 CFR USD 0.6/LBR改
    估，另第2批之第4項BEEF LEG BONES與相同期間類似貨物交
    易價格CFR USD 0.38/KGM（約折合CFR USD 0.17/LBR）相較
    ，原依關稅法第31條之規定，依據查得之資料以合理方法核
    估完稅價格（CFR USD 0.16/LBR）並未偏高，仍維持原核估
    價格。原告猶表不服，循序提起訴願及本件行政訴訟。
三、原告於本案行政訴訟中訴稱，本案業經原告提出進口報單、
    國外之商業發票、匯款國外之匯款單、銷售於國內之統一發
    票、存款證明等，足證原告據實申報系爭貨物價格，自得依
    實際交易價格計算完稅價格。被告辯稱同時期內，他人進口
    貨物之價格，均較原告申報之價格為高，因此合理懷疑原告
    涉嫌低報貨物價格，惟未對系爭貨物之品質、價格舉證，復
    無法證明原告所提出之證據為何不實，遽依關稅法第28條之
    規定核定完稅價格，於法自有違誤云云。惟查：
１、本案原告證明其申報系爭貨物之價格為「實際交易價格」者
    厥為進口報單、國外之商業發票、匯款國外之匯款單、銷售
    於國內之統一發票、存款證明等，查原告提出之銀行賣匯水
    單所載之金額雖與其原申報之金額相當，惟本案牛蜂巢肚、
    牛骨等原申報價格與驗估處參據類似貨物及洽詢專業商詢得
    之合理價格，相距33%、37%以上， 按關稅法第25條第5項規
    定：「海關對納稅義務人提出之交易條件或其內容之真實性
    或正確性存疑，納稅義務人未提出說明或提出說明後，海關
    仍有合理懷疑者，視為無法按本條規定核估其完稅價格」，
    故本案仍無法按關稅法第25條之規定核估。又因本案貨物均
    非屬規格化產品，故亦查無關稅法第27條「同樣貨物」規定
    之資料可資引用。乃依關稅法第28條之規定，參據相同期間
    類似貨物之中等品質且採較低之交易價格核估，其中第 1批
    之第1項、第2批之第1項至第3項牛蜂巢肚類似貨物申報之交
    易價格均在CFR USD 0.6/LBR～0.77/LBR之間，按CFR USD 0
    .6/LBR改估；另第2批之第4項牛骨類似貨物申報之交易價格
    均在CFR USD 0.38/KGM（約折合CFR USD 0.172/LBR）～CFR
    USD 0.18/LBR之間，按CFR USD 0.16/LBR改估，並未偏高，
    更且被告所依據查得之合理價格是國內另外幾家進口商申報
    之價格，非憑空捏造之價格，仍維持原核估價格，適法允當
    。
２、原告主張牛隻係屬活體動物，本身之價格即因牛隻大小、肥
    瘦、品種等有不同之價格，又牛蜂巢肚價格之高低，更需視
    其新鮮度、工廠處理過程乾淨程序、大小規格、切割有無正
    確、有無傷害、有無破損有關。這種產品並非能量產，…故
    規格好壞、新鮮度、清潔度、購買日（非裝船日）之價格隨
    時變化…高級品用於高消費客人使用，不是高級品只能用於
    一般低消費客人等情，僅在敘述說明可能影響來貨價格之因
    素，並非就系爭貨物特有情況舉證證明，且原告如認為品質
    有差異時，應在海關進口報單第（28）欄位申報，然查本案
    進口報單並未有影響品質之任何記載，原告事後憑空聲稱系
    爭貨物屬低級品，並非高級品，顯係遁詞，殊無足採。又冷
    凍生鮮產品之價格常隨季節變動，且不同產品價格應為有異
    ，然查原告91年間系爭貨物中之牛蜂巢肚申報之價格均為CF
    R USD 0.4/LBR，顯然不合常理；按關稅法第28條第2項規定
    ：「前項所稱類似貨物，指與該進口貨物雖非完全相同，但
    其生產國別及功能相同，特性及組織原材料相似，且在交易
    上可互為替代者。」故類似貨物之定義上述條文已有明定，
    若原告進口貨物品質較差，就應依規定申報，否則就視同一
    般品質認定。
四、綜上所述，原告之陳詞均不可採， 則被告就系爭進口之第1
    批之第1項、第2批之第1項至第3項 FROZEN BEEF HONEYCOMB
    TRIPE LP依關稅法第28條之規定，按 CFR USD 0.6/LBR改估
    ，另第2批之第4項BEEF LEG BONES依關稅法第31條之規定，
    按CFR USD 0.16/LBR改估，據以增估補稅之處分，揆諸首揭
    規定，並無違誤，訴願決定予以維持，亦無不合。原告徒執
    前詞，訴請撤銷訴願決定及原處分，並無理由，應予駁回。
五、本件事證已臻明確，兩造其餘攻擊防禦方法均與本案判決結
    果不生影響，故不逐一論述，併此敘明。
據上論結，本案原告之訴為無理由， 爰依行政訴訟法第98條第3
項前段判決如主文。
中　　華　　民　　國　　94　　年    10    月    12    日
   　　　　　                第四庭審判長法  官 徐瑞晃
             　　　　　                  法  官 李得灶
                       　　　　　        法  官 吳慧娟
上為正本係照原本做成。
如不服本判決，應於送達後20日內，向本院提出上訴狀並表明上
訴理由，如於本判決宣示後送達前提起上訴者，應於判決送達後
20日內補提上訴理由書（須按他造人數附繕本）。
中　　華　　民　　國　　94　　年　  10  　月　　12    日
                                         書記官 劉道文
